【裁判字號】    97,交聲,2404
【裁判日期】    971022
【裁判案由】    聲明異議
【裁判全文】
臺灣高雄地方法院交通事件裁定        97年度交聲字第2404號
原處分機關  高雄市政府交通局
異  議  人  甲○○
上列異議人因違反道路交通管理處罰條例案件，對於高雄市政府
交通局民國97年10月13日高市交裁字第裁32-BB0000000號處分聲
明異議，本院裁定如下：
    主  文
異議駁回。
    理  由
一、異議意旨略以：異議人即受處分人甲○○於民國97年8 月5
    日上午10時24分許，騎乘車牌號碼H3R-952 號重型機車，行
    經高雄市○○路、水管路交叉口，僅於紅燈亮啟時超越上開
    路口之停止線，並未有闖紅燈之違規情事，且無異議人闖紅
    燈之照片在卷相佐，爰此，聲明異議暨請求撤銷原處分等語
    。
二、按汽車駕駛人，行經有燈光號誌管制之交岔路口闖紅燈者，
    處新臺幣（下同）1,800 元以上5,400 元以下罰鍰，並記違
    規點數3 點，道路交通管理處罰條例第53條第1 項、第63條
    第1 項第3 款規定綦詳。又該法所指之車輛，係指在道路上
    以原動機行駛之汽車（包括機器腳踏車）或以人力、獸力行
    駛之車輛，故機車亦在規範範圍內，同法第3 條第8 款亦有
    明文。另按，行車管制號誌就「圓形紅燈」顯示之意義，係
    車輛面對圓形紅燈表示禁止通行，不得超越停止線或進入路
    口，道路交通標誌標線號誌設置規則第206 條第5 項第1 款
    設有規定。又車輛面對圓形紅燈時仍逕予穿越路口至銜接路
    段，含左轉、直行、迴轉及右轉，即視為闖紅燈之行為；車
    輛無視於紅燈警示，有穿越路口之意圖，而車身已伸入路口
    範圍者，視同闖紅燈，交通部82年4 月22日交路字第009811
    號函釋意旨可資參照。
三、經查：
  (一)異議人於上開時地，騎乘車牌號碼H3R-952 號重型機車，闖
    越紅燈之違規事實，經警逕行舉發，有高雄市政府警察局97
    年8 月22日高市警交相字第BB0000000 號舉發違反道路交通
    管理事件通知單、高雄市政府交通局97年10月13日高市府交
    裁字第裁32-BB0000000號裁決書附卷可參（見本院卷第5 、
    10 頁） 。
  (二)異議人甲○○固不否認有騎乘機車行經上開路口及於紅燈時
    超越停止線之事實，僅辯稱其並未闖紅燈等語。然觀諸卷附
    逕行舉發照片2 張（見本院卷第11頁背面），得見在燈號轉
    換為紅燈已過11.3秒之時，異議人所騎乘機車車身前輪已越
    過停止線、後輪則正壓在停止線上；又紅燈亮起後12.3秒時
    ，異議人所騎乘機車之車身全部則已超越停止線，惟尚未逾
    越橫向銜接路口之行人穿越道等情。此依據前揭交通部對於
    超越停止線或闖紅燈之認定標準函釋及上開說明，闖紅燈並
    不單以車輛是否超越道路中心點為據，而係依採證照片、違
    規路段等相關資料綜合判斷之，故裁罰機關依具體個案斟酌
    決定之行政裁量範圍，法院自應尊重行政機關之裁量空間，
    除有逾越裁量權限、不為裁量或裁量錯誤等裁量瑕疵之情形
    ，而應認為係逾越權限或濫用權力之行為，以違法論外，不
    得就行政行為之合目的性，進行審查。本件異議人確有穿越
    路口之意圖，且異議人所騎乘機車之車身既已超越停止線而
    伸入路口範圍，自有視同闖紅燈之情形，是裁罰機關所為之
    決定並無不法，堪以採信。綜上所述，異議人所辯顯屬無據
    ，實無足採。
四、綜上，異議人有上開違規情形，事證明確，原處分機關據此
    並援引上開道路交通管理處罰條例第53條第1 項規定，裁處
    罰鍰1800元，並依同條例第63條第1 項第3 款規定併記違規
    點數3 點，即無違誤，且亦無裁量錯誤之不當情形。異議人
    指摘原處分不當，為無理由，本件異議，應予駁回。
五、據上論斷，應依道路交通案件處理辦法第19條，裁定如主文
    。
中    華    民    國    97    年    10    月    22    日
                      交通法庭  法  官  葉文博
以上正本證明與原本無異。
如不服本裁定應於送達後5 日內向本院提出抗告狀。
中    華    民    國    97    年    10    月    22    日
                                書記官  李柏親


司法院資訊處製作；財團法人民間司法改革基金會備份。
